臺灣桃園地方法院交通事件裁定　　　　　　　　　　九十三年度交聲字第三五０號
　　原處分機關　交通部公路總局新竹區監理所桃園監理站
　　異　議　人
　　即受處分人　甲○○　男　四.
右列受處分人因違反道路交通管理處罰條例案件，對於交通部公路總局新竹區監理所
桃園監理站九十二年七月二十一日所為之處分（原處分案號：桃監裁三字第裁五二—
Ｄ一Ａ一四一二一八號），聲明異議，本院裁定如左：
    主  文
異議駁回。
    理  由
一、原處分意旨略以：異議人即受處分人甲○○於民國九十三年三月一日零時二十分
　　許，騎乘車牌號碼ＧＲ六—七五七號重型機車，沿桃園縣龜山鄉○○○路由北往
　　南方向行駛，行經文化一路與青山路口時，因闖越設該路口之紅燈號誌，為桃園
    縣政府警察局龜山分局大埔派出所警員羅志宏當場攔檢舉發，並依違反道路交通
    管理處罰條例第五十三條之規定，處罰鍰新臺幣（下同）四千五百元，並依同條
    例第六十三條第一項第三款之規定，記違規點數三點。
二、異議意旨略以：異議人於九十三年三月一日二十四時下班，騎機車到國立體育學
　　院墓地旁下坡轉彎處，一路回桃園，那邊無紅綠燈標誌，警察叫伊出示證件，警
    察看完後將駕照及行照還給伊，當時整條路上人車很少，伊當時以為是臨檢，便
    不以為意，且在這幾個月當中，伊並未收到罰單，到了九十三年七月二十一日到
    桃園監理站換駕照時，才知道被警察開單，伊當時並未闖紅燈亦未拒簽收罰單，
    對此深感不服，爰聲明異議請求撤銷原處分云云。
三、按「汽車駕駛人，行經有燈光號誌管制之交岔路口闖紅燈者，處新臺幣一千八百
    元以上五千四百元以下罰鍰」、「汽車駕駛人，違反第五十三條者，除依原條款
    處罰鍰外，記違規點數三點」，道路交通管理處罰條例第五十三條、第六十三條
    第一項第三款分別定有明文。
四、本院查：
（一）本件異議人甲○○於九十三年三月一日零時二十分許，騎乘車號ＧＲ六—七五
　　　七號重型機車，沿桃園縣龜山鄉○○○路由北往南行駛，於行經文化一路與青
　　　山路口時，因闖越設該路口之紅燈號誌，為警當場攔檢開單舉發，異議人卻拒
      絕簽收之事實，業經證人羅志宏即當時在現場攔停舉發異議人之桃園縣政府警
      察局龜山分局大埔派出所警員到庭證稱：「當時我是執勤十一點到凌晨一點的
      巡邏勤務，由我另外一位警員開巡邏車，我坐在副駕駛座上，我們是在文化一
      路往體育學院的方向行駛，行經青山路口前，發現異議人騎機車闖紅燈，異議
      人與我們同向，我們在異議人的機車後面，大概距離五十公尺左右，然後我就
      與另外一位同事說他闖紅燈，那位同事也說對，我們就在過了青山路口約二十
      到五十公尺的地方將異議人攔下來，就跟異議人說他闖紅燈，異議人說他沒有
      ，我們就請異議人出示證件，異議人也出示證件了，我們就開單，但是異議人
      拒絕簽收，異議人表示他沒有闖紅燈，就走了，當時只有異議人一人」、「（
      當時路上的交通狀況如何？）當時路上車子很少，只有異議人一人騎機車」等
      語（見本院卷第二一頁、第二二頁）屬實，復有桃園縣政府警察局舉發違反道
      路交通管理事件通知單一紙在卷可稽。
（二）至異議人辯稱：警察的巡邏車係在轉彎公墓那邊將伊攔下來，那邊並無紅綠燈
      ，紅綠燈距離伊被攔下來的地方相距大約一公里，伊並無闖紅燈云云，然異議
      人闖紅燈之地點係在桃園縣龜山鄉○○○路與青山路口，而該路口確實設有紅
      綠燈號誌，且當時該號誌有正常運作等情，業經證人即羅志宏警員到庭證稱：
      「（當時該路口有無設置紅綠燈標誌？）有」、「（當時該紅綠燈有無正常運
      作？）有」等語（見本院卷第二二頁）明確，並有證人羅志宏與異議人當庭繪
      製之現場圖各一張附卷可憑（見本院卷第二七頁、第二八頁）。而本件違規時
      間為零時二十分許，現場人車稀少，當時僅有異議人一人騎機車在路上，且警
      員所駕之巡邏車係在異議人所騎機車後方約五十公尺，則證人羅志宏從巡邏車
      前方應可明確分辨異議人所騎乘之重型機車有無闖紅燈。且證人羅志宏當時與
      另一位同事依法執行晚上十一時至凌晨一時之勤務，而晚上取締闖紅燈行為係
      其重點稽查項目乙節，亦經證人羅志宏於本院訊問時證稱無訛（見本院卷第二
      三頁），則本件證人羅志宏與其同事於異議人後方，發現異議人騎機車於上開
      路口闖越紅燈後，隨即驅車前往距路口約二十至五十公尺處將異議人攔下，並
      予以開單告發，綜觀其取締過程，並無發現不法之處，且異議人亦未提出合理
      之反證，以推翻受推定為真正之行政處分行為。至異議人辯稱：警察係在距路
      口一公里才將其攔檢云云，亦僅係其片面之詞，且此與異議人是否有闖越紅燈
      之違規行為無涉，則其徒空言否認闖越紅燈等違規事實，誠難憑採。
（三）另異議人辯稱：伊遭攔檢時以為是警察在臨檢，當時警察只要求伊拿出駕照及
      行照，並在車上寫資料，並未將舉發違反道路交通事件通知單拿給伊簽，伊並
      無拒簽，警察亦未告知伊是如何違規云云，然參以證人羅志宏於本院訊問時之
      證述：「（罰單是何人開的？）我開的，我另外一位同事也有下車」、「（罰
      單是在車內或是車外開的？）我是在車外當著異議人的面前開單，證件也是異
      議人拿給我抄的，開完罰單之後再將異議人給我的證件交還給異議人」等語（
      見本院卷第二二頁、第二三頁），及異議人亦坦承：警察有在車上寫東西，但
      不知是什麼東西等語（見本院卷第一六頁），雖異議人之辯解與證人羅志宏證
      稱：係當著異議人面前開單等語不一致外，其餘異議人有將證件交給員警抄寫
      資料等情均大致相符，足見異議人確實有將其證件交給證人羅志宏，憑以開單
      舉發。異議人雖拒絕簽收舉發違反道路交通事件通知單，惟按行為人有違反道
      路交通管理處罰條例之情形者，應填製違規通知單，並於被通知人欄予以勾記
      ，其通知聯為當場舉發者，應填記駕駛人或行為人姓名、性別、出生年月日、
      地址、被查獲之駕駛人或行為人為受處分人時，應將該通知單填記後交付該行
      為人簽名或蓋章收受之；拒絕簽章者，並記明其事由，視為已收受，違反道路
      交通管理事件統一裁罰基準及處理細則第十一條第一項第一款定有明文。則依
      證人所述及卷內所附證據顯示，證人羅志宏當時係依法執行勤務將異議人以闖
      紅燈為由實施攔檢，並依據前揭規定將異議人所自願交付之證件上之基本資料
      ，依次填載於舉發違反道路交通事件通知單上，再交由異議人簽名收受，惟因
      異議人拒絕簽收，證人遂依前揭規定在通知單之「收受通知聯者簽章」欄上註
      記「拒簽收」等字樣，表示當時異議人拒絕簽收之情形，依前揭規定，異議人
      雖拒絕簽收，應視為已收受，本件即無異議人所稱：未收到舉發違反道路交通
      事件通知單之情事。
（四）末查，證人羅志宏當時為依法值勤之警員，其與異議人素無何仇隙且均不認識
      等情，均經異議人與證人羅志宏到庭陳述明確（見本院卷第一六頁、第二二頁
      、第二三頁），衡諸常情，證人羅志宏殊無設詞誣陷異議人，而致己身陷於偽
      證重罪危險之理，其所為證言自堪採信。且本件異議人復未就執勤員警之舉發
      有誤提出相關證據以供調查，本院亦查無何證據足資證明執勤警員羅志宏有捏
      造事實違法取締之情事，則執勤警員本其維護交通秩序、公眾安全職責所為之
      舉發，自應受到合法、正確之推定，異議人空言否認有何闖紅燈之違規情事，
      應係事後卸責之詞，要難採信。
五、綜上所述，異議人於上開時、地騎乘機車闖越紅燈之違規事實已臻明確，原處分
    機關依道路交通管理處罰條例第五十三條及第六十三條第一項第三款規定，裁處
    異議人四千五百元之罰鍰，並記違規點數三點之處分，核無違誤，本件聲明異議
    為無理由，應予駁回。
據上論斷，應依道路交通管理處罰條例第八十七條第二項、道路交通案件處理辦法第
十九條，裁定如主文。
中        華        民        國     九十三   年    九    月   二十二   日
                                    臺灣桃園地方法院交通法庭
                                        法  官  許乃文
右正本證明與原本無異。
如不服本裁定，應於裁定送達後五日內向本院提出抗告狀（應附繕本），抗告於臺灣
高等法院。
                                        書記官  陳慧玲
中　　  　華　  　　民  　　　國　 　九十三 　年　　九　　月 　二十二 　日
